臺灣臺北地方法院刑事簡易判決　　　　100年度簡字第2908號
公　訴　人　臺灣臺北地方法院檢察署檢察官
被　　　告　蕭翊翔
上列被告因偽造文書等案件，經檢察官提起公訴（99年度偵字第
24030 號），被告於本院通常程序之準備程序自白犯罪，本院認
仍宜以簡易判決處刑，改依簡易判決程序判決如下：
    主      文
蕭翊翔犯如附表一所示之行使偽造私文書罪，各處如附表一所示
之刑，如易科罰金，均以新臺幣壹仟元折算壹日，如附表二所示
於犯罪過程中偽造之署押分別於如附表一所示各罪項下沒收。應
執行有期徒刑捌月，如易科罰金，以新臺幣壹仟元折算壹日，如
附表二所示於犯罪過程中偽造之署押均沒收。
    事實及理由
一、蕭翊翔於民國99年5 、6 月間加入由呂佑津擔任負責人之直
    銷事業帝佑國際開發股份有限公司（下稱「帝佑公司」），
    主要業務內容為購買並銷售另一直銷事業綠加利股份有限公
    司（下簡稱「綠加利公司」）之產品，並以其本人或所介紹
    下線人員購買之綠加利公司產品數作為計算業績獎金之標準
    ，其為達成業績目標，竟先後意圖為自己不法之所有，及基
    於詐欺取財及行使偽造私文書之犯意，分別於附表二編號1
    至4 所示之時間，前往綠加利公司，分別在綠加利公司商品
    訂購單上「蒞臨者姓名」欄位及「有效期限確認後簽名」欄
    位內，及於信用卡委託代刷同意書上「受託人」欄位內簽名
    填入自己或帝佑公司負責人呂佑津簽名（呂佑津雖授權蕭翊
    翔於消費綠加利公司商品時使用其名義，但並不知情蕭翊翔
    下述冒用王志宏、張鳴錚、鄭培瑜信用卡消費之事），復未
    經王志宏、張鳴錚、鄭培瑜之同意，分別擅自於商品訂購單
    中「持卡人簽名」欄位，信用卡委託代刷同意書上「持卡人
    名義信用卡資料」之「信用卡持卡人簽名」欄位內偽簽王志
    宏、張鳴錚、鄭培瑜之署押，而分別表示係其自己或帝佑公
    司負責人呂佑津接受王志宏、張鳴錚、鄭培瑜委託，並獲王
    志宏、張鳴錚、鄭培瑜授權使用其等信用卡前來消費之意旨
    ，並持以向不知情之綠加利公司職員行使，使綠加利公司職
    員陷於錯誤，而允其消費，並如數交付商品，分別足以生損
    害於附表二編號1 至4 所示之人，合計分別共四次詐得附表
    二編號1 至4 所示之商品得手。嗣蕭翊翔於99年10月13日下
    午1 時33分，再度前往綠加利公司，又意圖為自己不法所有
    ，基於詐欺取財及行使偽造私文書之犯意，以其上線會員即
    呂佑津友人蘇秀蓮名義購買商品（呂佑津雖曾同意蕭翊翔於
    消費綠加利公司商品時使用其與蘇秀蓮名義，但並不知情其
    冒用王志宏名義刷卡消費之事），並以如附表二編號5 所示
    手法偽簽王志宏署押於綠加利公司商品訂購單「持卡人簽名
    」欄位、信用卡委託代刷同意書上「受託人」欄位內，復在
    上開文件填入王志宏所持用遠東國際商業銀行信用卡卡號及
    消費金額新臺幣（下同）7,800 元等事項，表示係蘇秀蓮、
    呂佑津接受王志宏委託，並獲王志宏授權使用王志宏之信用
    卡前來消費7,800 元之意旨，持以向不知情之綠加利公司職
    員行使，然為綠加利公司職員察覺有異，立即報警處理，乃
    為員警在綠加利公司當場查獲蕭翊翔，使蕭翊翔未能詐騙得
    手，惟其偽造私文書行為，仍足以生損害於綠加利公司、王
    志宏、遠東國際商業銀行對於信用卡管理之正確性。案經王
    志宏、張鳴錚、鄭培瑜、綠加利公司訴由臺北市政府警察局
    中正第一分局報告臺灣臺北地方法院檢察署檢察官偵查起訴
    。
二、訊據被告蕭翊翔對於上開犯罪事實均坦承不諱，並經證人即
    告訴人張鳴錚、鄭培瑜於警詢、偵查中，證人即告訴人之代
    理人黃慧嫻、證人即告訴人王志宏於警詢中證述屬實（見偵
    卷第9 至15、72至74、83至85、87、88、90至91頁），且有
    綠加利公司之商品訂購單共7 紙、信用卡委託代刷使用同意
    書共7 紙（見偵卷第18至28頁）、證人張鳴錚所書寫之第一
    銀行爭議款聲明書、臺北市政府警察局中正第一分局扣押筆
    錄及扣押物品目錄表、被告至綠加利公司遞交商品訂購單之
    監視錄影畫面翻拍照片5 張等件在卷可佐（見偵卷第30、37
    、41至45頁）。從而，本案事證明確，被告上開犯罪事實業
    經證明，應予依法論科。
三、論罪科刑部分：
  (一)核被告所為如附表二編號1 至4 所示之行為，均係犯刑法第
    216 條、第210 條之行使偽造私文書罪、同法第339 條第1
    項之詐欺取財罪；所為如附表編號5 所示之行為，係犯刑法
    第216 條、第210 條之行使偽造私文書罪，及第339 條第3
    項、第1 項之詐欺取財未遂罪。又被告所為如附表二編號1
    至5 所示之各行為，其於各該「商品訂購單」、「信用卡委
    託代刷行使同意書」上偽造「王志宏」、「張鳴錚」、「鄭
    培瑜」署押之行為，均係偽造文書之階段行為，而其偽造私
    文書後復持以行使，其偽造私文書之低度行為，各為行使之
    高度行為所吸收，均不另論罪。再被告係分別於附表二編號
    1 至4 所示各該時間，各以一行為行使偽造簽帳單並冒用他
    人所有之信用卡消費，而詐得各該商品得手，其同時犯上開
    行使偽造私文書及詐欺取財罪名，均為想像競合犯，應分別
    依刑法第55條之規定，從一重之行使偽造私文書罪論處；且
    其中被告於附表二編號2 （包含2 之1 、2 之2 ）所為犯行
    ，係一次同時行使載有告訴人張鳴錚、王志宏授權使用信用
    卡消費之商品訂購單、信用卡委託代刷使用同意書，於附表
    二編號3 （包含3 之1 、3 之2 ）所為犯行，則係一次同時
    行使載有告訴人張鳴錚、鄭培瑜授權使用信用卡消費之商品
    訂購單、信用卡委託代刷使用同意書，是被告就附表二編號
    2 （含2 之1 、2 之2 ）、附表二編號3 （含3 之1 、3 之
    2 ）所為犯行，亦各均僅從重論以一行使偽造私文書罪，公
    訴意旨認為此部分應分論併罰，容有誤會，併予說明。被告
    所為附表二編號5 所示之行為，係一行為犯詐欺取財未遂罪
    、行使偽造私文書罪，應從重論以行使偽造私文書罪。又被
    告所犯附表二編號1 至5 所示上開各罪，其犯意各別、行為
    互殊，應予分論併罰。
  (二)爰審酌：1.被告僅為個人私利，即擅自冒用告訴人王志宏、
    張鳴錚、鄭培瑜名義簽帳消費，足生損害於真正名義人，並
    生損害於告訴人綠加利公司、發卡銀行之利益及信用卡交易
    安全，行為誠屬不該；2.告訴人張鳴錚、鄭培瑜對發卡銀行
    爭議如附表二編號2 之1 、3 、4 所示之消費款後，經銀行
    退回款項，則其二人所受損害已有減輕（至於被告王志宏遭
    被告冒刷3,900 元、11,700元得手部分，則已經銀行撥款至
    綠加利公司，此有遠東國際商業銀行刑事陳報狀可參，見本
    院簡字卷第5 頁），3.被告於本院審理時坦承犯行，態度尚
    可；4.被告有與告訴人綠加利公司達成和解，並同意賠償該
    公司9 萬元，告訴人綠加利公司並具狀表示希望對被告從輕
    發落等情（此有刑事陳報狀、和解契約書各1 份在卷可參，
    見本院99年度訴字第2009號案卷第85至87頁）；5.及其品行
    、犯罪手段、生活狀況、智識程度所生損害及所得利益等一
    切情狀，分別量處被告如附表一所示之刑，及均諭知如主文
    所示之易科罰金折算標準。再按刑法第51條數罪併罰定執行
    刑之立法方式，採限制加重原則，亦即非以累加方式定應執
    行刑，該條第5 款即明定：「宣告多數有期徒刑者，於各刑
    中之最長期以上，各刑合併之刑期以下，定其刑期。但不得
    逾30年」，而審酌被告所為上開行為，實際上所參與部分為
    提供同一帳戶資料予詐騙集團成員使用，並於同日提款交給
    該詐騙集團成員，如以實質累加之方式定應執行刑，則處罰
    之刑度顯將超過其行為之不法內涵，而違反罪責相當原則，
    及考量刑罰對被告造成之痛苦程度，係隨刑度增加而生加乘
    效果，而非以等比方式增加，是則以隨罪數增加遞減其刑罰
    之方式，當足以評價被告行為之不法性之法理（即多數犯罪
    責任遞減原則），定如主文所示之執行刑，並就所宣告之執
    行刑諭知如主文所示之易科罰金折算標準。
四、又被告所偽造如附表二編號1 至5 所示之署押，應依刑法第
    219 條之規定，分別於各該相關之罪刑項（如附表一編號1
    至5 所示）與所定應執行刑項下宣告沒收。至於被告偽造之
    「商品訂購單」、「信用卡委託代刷同意書」等文件，已經
    被告持以行使於綠加利公司，並非被告所有之物，自不得宣
    告沒收。再被告於附表二編號1 至5 所示各該「信用卡委託
    代刷同意書」中之「持卡人姓名」欄位內，另有分別填入王
    志宏、張鳴錚、鄭培瑜等人姓名，惟此部分係在該各該文件
    中敘述持卡人為王志宏、張鳴錚、鄭培瑜之身分，本身是文
    書文意內容之一部分，而非表示由被害人王志宏、張鳴錚、
    鄭培瑜本人在該等欄位處親自簽名之意思，則被告於此等欄
    位填寫「王志宏」、「張鳴錚」、「鄭培瑜」姓名，並無偽
    造署押問題（最高法院70年臺上字第2480號判例亦同此意旨
    ），尚不得依刑法第219 條宣告沒收，併予敘明。
據上論斷，應依刑事訴訟法第449 條第2 項、第3 項、第450 條
第1 項，刑法第216 條、第210 條、第339 條第1 項、第3 項、
第55條、第41條第1項前段、第8項、第219條、第51條第5款，刑
法施行法第1條之1，判決如主文。
中    華    民    國   100    年    10    月    26    日
                  刑事第十四庭    法  官  陳思帆
以上正本證明與原本無異。
如不服本判決，應於收受送達後10日內向本院提出上訴書狀，其
未敘述上訴之理由者並得於提起上訴後10日內向本院補提理由書
（均須按他造當事人之人數附繕本）。告訴人或被害人如對於本
判決不服者，應具備理由請求檢察官上訴，其上訴期間之計算係
以檢察官收受判決正本之日期為準。
中    華    民    國    100     年    10  月    28    日
                                  書記官  林素霜
附錄本案所適用之法條全文
中華民國刑法第210條
（偽造變造私文書罪）
偽造、變造私文書，足以生損害於公眾或他人者，處5 年以下有
期徒刑。
中華民國刑法第216條
（行使偽造變造或登載不實之文書罪）
行使第210 條至第215 條之文書者，依偽造、變造文書或登載不
實事項或使登載不實事項之規定處斷。
中華民國刑法第339條
（普通詐欺罪）
意圖為自己或第三人不法之所有，以詐術使人將本人或第三人之
物交付者，處5 年以下有期徒刑、拘役或科或併科1 千元以下罰
金。
以前項方法得財產上不法之利益或使第三人得之者，亦同。
前二項之未遂犯罰之。
附表一（論罪科刑一覽表）：
┌──┬────────┬────────┬────────┬───┬─────┐
│編號│犯罪行為        │  罪  名        │所犯法條        │宣告刑│應沒收物  │
├──┼────────┼────────┼────────┼───┼─────┤
│1   │附表二編號1 （即│行使偽造私文書罪│刑法第216 條、第│有期徒│附表二編號│
│    │起訴書附表編號1 │                │210 條、第339 條│刑月│1         │
│    │）              │                │第1項           │      │          │
├──┼────────┼────────┼────────┼───┼─────┤
│2   │附表二編號2 （含│行使偽造私文書罪│刑法第216 條、第│有期徒│附表二編號│
│    │2-1 、2-2 ，即起│                │210 條、第339 條│刑肆月│2         │
│    │訴書附表編號2 、│                │第1 項          │      │          │
│    │3）             │                │                │      │          │
├──┼────────┼────────┼────────┼───┼─────┤
│3   │附表二編號3 （含│行使偽造私文書罪│刑法第216 條、第│有期徒│附表二編號│
│    │3-1 、3-2 ，即起│                │210 條、第339 條│刑肆月│3         │
│    │訴書附表編號4 、│                │第1 項          │      │          │
│    │5）             │                │                │      │          │
├──┼────────┼────────┼────────┼───┼─────┤
│4   │附表二編號4 （即│行使偽造私文書罪│刑法第216 條、第│有期徒│附表二編號│
│    │起訴書附表編號6 │                │210 條、第339 條│刑月│4         │
│    │）              │                │第1 項          │      │          │
├──┼────────┼────────┼────────┼───┼─────┤
│5   │附表二編號5 （即│行使偽造私文書罪│刑法第216 條、第│有期徒│附表二編號│
│    │起訴書附表編號7 │                │210 條、第339 條│刑貳月│5         │
│    │）              │                │第3 項、第1 項  │      │          │
└──┴────────┴────────┴────────┴───┴─────┘
附表二：
┌───┬──────┬───────────────────────┬──────┬──────────┐
│ 編號 │時間        │犯罪行為                                      │被害人      │犯罪過程中偽造之署押│
│      │            │                                              │            │                    │
│      │            │                                              │            │                    │
├───┼──────┼───────────────────────┼──────┼──────────┤
│ 1.   │99年8月31日 │蕭翊翔在綠加利公司商品訂購單上「蒞臨者姓名」、│1.綠加利公司│1.商品訂購單：      │
│      │            │「有效期限確認後簽名」欄位上簽立自己之姓名，於│2.王志宏    │  「持卡人簽名」欄位│
│      │            │「持卡人簽名」欄位中偽簽「王志宏」署押，復於信│3.遠東商銀  │  中「王志宏」署押1 │
│      │            │用卡委託代刷同意書上「受託人」欄位上簽立自己姓│            │  枚                │
│      │            │名，「持卡人名義信用卡資料」之「信用卡簽名」欄│            │2.信用卡委託代刷同意│
│      │            │位偽簽「王志宏」署押，另在上開文件中填入王志宏│            │  書：              │
│      │            │持用之遠東國際商業銀行0000-0000-0000-0000 號信│            │  「持卡人名義信用  │
│      │            │用卡卡號，消費金額3,900 元等事項，以表示自己接│            │  卡資料」中「信用卡│
│      │            │受王志宏委託，並獲王志宏授權使用王志宏之信用卡│            │  簽名」欄位「王志宏│
│      │            │前來消費3,900 元之意旨，並持以向不知情之綠加利│            │  」署押1枚         │
│      │            │公司職員行使，使綠加利公司職員陷於錯誤，誤信蕭│            │                    │
│      │            │翊翔受王志宏委託使用信用卡，而允其消費，並如數│            │                    │
│      │            │交付商品，以此方式詐得價值3,900 元之商品得手，│            │                    │
│      │            │足以生損害於綠加利公司、王志宏、遠東國際商業銀│            │                    │
│      │            │行對於信用卡管理之正確性。                    │            │                    │
├─┬─┼──────┼───────────────────────┼──────┼──────────┤
│2.│1.│99年9月21日 │蕭翊翔在綠加利公司商品訂購單上「蒞臨者姓名」欄│1.綠加利公司│1.商品訂購單：      │
│  │  │            │位簽寫「呂佑津」簽名，於「有效期限確認後簽名」│2.張鳴錚    │  「持卡人簽名」欄位│
│  │  │            │欄位上簽寫「帝佑國際開發（股）公司呂佑津」署押│3.第一銀行  │  中「張鳴錚」署押1 │
│  │  │            │，於「持卡人簽名」欄位中偽簽「張鳴錚」署押，復│            │  枚                │
│  │  │            │於信用卡委託代刷同意書上「受託人」欄位上簽寫「│            │2.信用卡委託代刷同意│
│  │  │            │呂佑津」簽名，「持卡人名義信用卡資料」之「信用│            │  書：              │
│  │  │            │卡簽名」欄位偽簽「張鳴錚」署押，復在上開文件上│            │  「持卡人名義信用  │
│  │  │            │填入張鳴錚所持用第一銀行0000-0000-0000-0000 號│            │  卡資料」中「信用卡│
│  │  │            │信用卡，消費金額19,500元等事項，以表示係帝佑公│            │  簽名」欄位「張鳴錚│
│  │  │            │司負責人呂佑津接受張鳴錚委託，並獲張鳴錚授權使│            │  」署押1枚         │
│  │  │            │用張鳴錚之信用卡前來消費19,500元之意旨，並持以│            │                    │
│  │  │            │向不知情之綠加利公司職員行使，使綠加利公司職員│            │                    │
│  │  │            │陷於錯誤，誤信蕭翊翔有權使用張鳴錚信用卡，而允│            │                    │
│  │  │            │其消費，並如數交付商品，以此方式詐得價值19,500│            │                    │
│  │  │            │元之商品得手，足以生損害於綠加利公司、張鳴錚、│            │                    │
│  │  │            │第一銀行對於信用卡管理之正確性。              │            │                    │
│  ├─┼──────┼───────────────────────┼──────┼──────────┤
│  │2.│同上        │蕭翊翔在綠加利公司商品訂購單上「蒞臨者姓名」欄│1.綠加利公司│1.商品訂購單：      │
│  │  │            │位簽寫「呂佑津」姓名，於「有效期限確認後簽名」│2.王志宏    │  「持卡人簽名」欄位│
│  │  │            │欄位上簽寫「帝佑國際開發（股）公司呂佑津」，於│3.遠東商銀  │  中「王志宏」署押1 │
│  │  │            │「持卡人簽名」欄位中偽簽「王志宏」署押，復於信│            │  枚                │
│  │  │            │用卡委託代刷同意書上「受託人」欄位上偽簽「呂佑│            │2.信用卡委託代刷同意│
│  │  │            │津」簽名，「持卡人名義信用卡資料」之「信用卡簽│            │  書：              │
│  │  │            │名」欄位偽簽「王志宏」署押，復在上開文件上填入│            │  「持卡人名義信用  │
│  │  │            │王志宏所持用遠東國際商業銀行0000-0000-0000    │            │  卡資料」中「信用卡│
│  │  │            │-6150 號信用卡，消費金額11,700元等事項，以表示│            │  簽名」欄位「王志宏│
│  │  │            │係帝佑公司負責人呂佑津接受王志宏委託，並獲王志│            │  」署押1枚         │
│  │  │            │宏授權使用王志宏之信用卡前來消費11,700元之意旨│            │                    │
│  │  │            │，並持以向不知情之綠加利公司職員行使，使綠加利│            │                    │
│  │  │            │公司職員陷於錯誤，誤信蕭翊翔有權使用王志宏信用│            │                    │
│  │  │            │卡，而允其消費，並如數交付商品，以此方式詐得價│            │                    │
│  │  │            │值11,700元之商品得手，足以生損害於綠加利公司、│            │                    │
│  │  │            │王志宏、遠東國際商業銀行對於信用卡管理之正確性│            │                    │
│  │  │            │。                                            │            │                    │
├─┼─┼──────┼───────────────────────┼──────┼──────────┤
│3.│1.│99年9月23日 │蕭翊翔在綠加利公司商品訂購單上「蒞臨者姓名」欄│1.綠加利公司│1.商品訂購單：      │
│  │  │            │位簽寫「呂佑津」署押，於「有效期限確認後簽名」│2.張鳴錚    │  「持卡人簽名」欄位│
│  │  │            │欄位上簽寫「帝佑國際開發（股）公司呂佑津」，於│3.第一銀行  │  中「張鳴錚」署押1 │
│  │  │            │「持卡人簽名」欄位中偽簽「張鳴錚」署押，復於信│            │  枚                │
│  │  │            │用卡委託代刷同意書上「受託人」欄位上簽寫「呂佑│            │                    │
│  │  │            │津」簽名，「持卡人名義信用卡資料」之「信用卡簽│            │2.信用卡委託代刷同意│
│  │  │            │名」欄位偽簽「張鳴錚」署押，復在上開文件上填入│            │  書：              │
│  │  │            │張鳴錚所持用第一銀行0000-0000-0000-0000 號信用│            │  「持卡人名義信用  │
│  │  │            │卡，消費金額23,400元等事項，以表示係帝佑公司負│            │  卡資料」中「信用卡│
│  │  │            │責人呂佑津接受張鳴錚委託，並獲張鳴錚授權使用張│            │  簽名」欄位「張鳴錚│
│  │  │            │鳴錚之信用卡前來消費23,400元之意旨，並持以向不│            │  」署押1枚         │
│  │  │            │知情之綠加利公司職員行使，使綠加利公司職員陷於│            │                    │
│  │  │            │錯誤，誤信蕭翊翔有權使用張鳴錚信用卡，而允其消│            │                    │
│  │  │            │費，並如數交付商品，以此方式詐得價值23,400元之│            │                    │
│  │  │            │商品得手，足以生損害於綠加利公司、張鳴錚、第一│            │                    │
│  │  │            │銀行對於信用卡管理之正確性。                  │            │                    │
│  ├─┼──────┼───────────────────────┼──────┼──────────┤
│  │2.│同上        │蕭翊翔在綠加利公司商品訂購單上「蒞臨者姓名」欄│1.綠加利公司│1.商品訂購單：      │
│  │  │            │位簽寫「呂佑津」姓名，於「有效期限確認後簽名」│2.鄭培瑜    │  「持卡人簽名」欄位│
│  │  │            │欄位上簽寫「帝佑國際開發（股）公司呂佑津」，於│3.中國信託銀│  中「鄭培瑜」署押1 │
│  │  │            │「持卡人簽名」欄位中偽簽「鄭培瑜」署押，復於信│  行        │  枚                │
│  │  │            │用卡委託代刷同意書上「受託人」欄位上簽寫「呂佑│            │2.信用卡委託代刷同意│
│  │  │            │津」簽名，「持卡人名義信用卡資料」之「信用卡簽│            │  書：              │
│  │  │            │名」欄位偽簽「鄭培瑜」署押，復在上開文件上填入│            │  「持卡人名義信用  │
│  │  │            │鄭培瑜所持用中國信託銀行0000-0000-0000-0000 號│            │  卡資料」中「信用卡│
│  │  │            │信用卡及消費金額23,400元等事項，以表示係帝佑公│            │  簽名」欄位「鄭培瑜│
│  │  │            │司負責人呂佑津接受鄭培瑜委託，並獲鄭培瑜授權使│            │  」署押1枚         │
│  │  │            │用鄭培瑜之信用卡前來消費23,400元之意旨，並持以│            │                    │
│  │  │            │向不知情之綠加利公司職員行使，使綠加利公司職員│            │                    │
│  │  │            │陷於錯誤，誤信係鄭培瑜委託帝佑公司負責人呂佑津│            │                    │
│  │  │            │，帝佑公司負責人又委託蕭翊翔使用信用卡，而允其│            │                    │
│  │  │            │消費，並如數交付商品，以此方式詐得價值23,400元│            │                    │
│  │  │            │之商品得手，足以生損害於綠加利公司、鄭培瑜、中│            │                    │
│  │  │            │國信託銀行對於信用卡管理之正確性。            │            │                    │
│  │  │            │                                              │            │                    │
├─┴─┼──────┼───────────────────────┼──────┼──────────┤
│ 4.   │99年9月28日 │蕭翊翔在綠加利公司商品訂購單上「蒞臨者姓名」欄│1.綠加利公司│1.商品訂購單：      │
│      │            │位簽寫「呂佑津」簽名，於「有效期限確認後簽名」│2.張鳴錚    │  「持卡人簽名」欄位│
│      │            │欄位上偽簽「帝佑國際開發（股）公司呂佑津」，於│3.第一銀行  │  中「張鳴錚」署押1 │
│      │            │「持卡人簽名」欄位中偽簽「張鳴錚」署押，復於信│            │  枚                │
│      │            │用卡委託代刷同意書上「受託人」欄位上簽寫「呂佑│            │2.信用卡委託代刷同意│
│      │            │津」簽名，「持卡人名義信用卡資料」之「信用卡簽│            │  書：              │
│      │            │名」欄位偽簽「張鳴錚」署押，復在上開文件上填入│            │  「持卡人名義信用  │
│      │            │張鳴錚所持用第一銀行0000-0000-0000 -0000號信用│            │  卡資料」中「信用卡│
│      │            │卡及金額19,500元等事項，以表示係帝佑公司負責人│            │  簽名」欄位「張鳴錚│
│      │            │呂佑津接受張鳴錚委託，並獲張鳴錚授權使用張鳴錚│            │  」署押1枚         │
│      │            │之信用卡前來消費19,500元之意旨，並持以向不知情│            │                    │
│      │            │之綠加利公司職員行使，使綠加利公司職員陷於錯誤│            │                    │
│      │            │，誤信係張鳴錚委託帝佑公司負責人呂佑津，帝佑公│            │                    │
│      │            │司負責人又委託蕭翊翔使用信用卡，而允其消費，並│            │                    │
│      │            │如數交付商品，以此方式詐得價值19,500元之商品得│            │                    │
│      │            │手，足以生損害於綠加利公司、張鳴錚、第一銀行對│            │                    │
│      │            │於信用卡管理之正確性。                        │            │                    │
├───┼──────┼───────────────────────┼──────┼──────────┤
│ 5.   │99年10月13日│蕭翊翔在綠加利公司商品訂購單上「蒞臨者姓名」欄│1.綠加利公司│1.商品訂購單：      │
│      │            │位及於信用卡委託代刷同意書上「受託人」欄位內簽│2.王志宏    │  「持卡人簽名」欄位│
│      │            │名填入其上線會員蘇秀蓮簽名，及於「有效期限確認│3.遠東商銀  │  中「王志宏」署押1 │
│      │            │後簽名」欄位內，填入帝佑公司負責人呂佑津簽名，│            │  枚                │
│      │            │並在綠加利公司商品訂購單「持卡人簽名」欄位中偽│            │2.信用卡委託代刷同意│
│      │            │簽「王志宏」署押，復於信用卡委託代刷同意書上「│            │  書：              │
│      │            │受託人」欄位「信用卡簽名」欄位偽簽「王志宏」署│            │  「持卡人名義信用  │
│      │            │押，復在上開文件上填入王志宏所持用遠東國際商業│            │  卡資料」中「信用卡│
│      │            │銀行0000-0000-0000-0000 號信用卡及消費金額    │            │  簽名」欄位「王志宏│
│      │            │7,800 元等事項，以表示係蘇秀蓮、呂佑津接受王志│            │  」署押1枚         │
│      │            │宏委託，並獲王志宏授權使用王志宏之信用卡前來消│            │                    │
│      │            │費7,800 元之意旨，並持以向不知情之綠加利公司職│            │                    │
│      │            │員行使，然為綠加利公司職員察覺有異，立即報警處│            │                    │
│      │            │理，使蕭翊翔未能詐騙得手，惟其偽造私文書行為，│            │                    │
│      │            │仍足以生損害於綠加利公司、王志宏、遠東國際商業│            │                    │
│      │            │銀行對於信用卡管理之正確性。                  │            │                    │
└───┴──────┴───────────────────────┴──────┴──────────┘